【裁判字號】    97,交簡上,158
【裁判日期】    970630
【裁判案由】    過失傷害
【裁判全文】
臺灣桃園地方法院刑事判決           97年度交簡上字第158號
上  訴  人  臺灣桃園地方法院檢察署檢察官
被      告  乙○○
上列上訴人因被告犯過失傷害案件，不服本院刑事庭中華民國九
十七年四月三十日九十七年度壢交簡字第六四九號第一審刑事簡
易判決（聲請簡易判決處刑案號：九十七年度偵字第三二八五號
），提起上訴，本院管轄之第二審合議庭判決如下：
    主  文
上訴駁回。
    事實及理由
一、本案經本院管轄第二審之合議庭審理結果，認原審以被告乙
    ○○犯刑法第二百八十四條第一項前段之過失傷害罪，判處
    拘役四十日，如易科罰金，以新臺幣一千元折算一日，經核
    其認事用法部分並無不當，應予維持，並引用原審刑事簡易
    判決書之事實、證據及理由（如附件）。
二、上訴人臺灣桃園地方法院檢察署檢察官提起本件上訴意旨略
    以：告訴人甲○○因被告之過失傷害行為受到之傷害極大，
    被告卻無誠意解決或進行調解，原判決僅判處被告拘役四十
    日實嫌過輕。告訴人因之請求本檢察官上訴，經核尚非顯無
    理由云云。
三、按法官於有罪判決中，究應如何量處罪刑，均為實體法賦予
    審理法官刑罰之裁量權事項，法官行使此項裁量權，自得依
    據個案情節，參諸刑法第五十七條所定各款犯罪情狀之規定
    ，於該法定刑度範圍內，基於合義務性之裁量，量處被告罪
    刑。質言之，法官為此量刑之裁量權時，除不得逾越法定刑
    或法定要件外，尚應符合法規範之體系及目的，遵守一般有
    效之經驗及論理法則等法原則，亦即應兼顧裁量之外部及內
    部性，如非顯然有裁量逾越或裁量濫用之違法情事，自不得
    任意指摘為違法，此亦為最高法院歷年多起判例所宣示之原
    則（最高法院八十年台非字第四七三號判例、七十五年台上
    字第七三三號判例、七十二年台上字第六六九六號判例、
    七十二年台上字第三六四七號判例意旨可資參照）。關於量
    刑之裁量權，乃憲法所保障法官獨立審判之核心，法院行使
    此項裁量權，亦非得以任意或自由為之，仍應受一般法律原
    理原則之拘束，即仍須符合法律授權之目的、法律秩序之理
    念、國民法律感情及一般合法有效之慣例等規範，尤其應遵
    守比例原則及平等原則之意旨，否則即可能構成裁量濫用之
    違法（最高法院八十六年度台上字第七六五五號判決意旨亦
    可參照）。亦即如非有裁量逾越或裁量濫用之明顯違法情事
    ，自不得擅加指摘其違法或不當，即使上級法院對下級法院
    裁量權之審查，亦應同此標準，此不僅在保障法官不受任何
    制度外之不當干涉，更保障法官不受制度內的異質干涉，此
    方符憲法第八十條所宣示獨立審判之真義。本院審理結果認
    為：原審判決於量刑時，已審酌被告就本件車禍之過失程度
    ，對於本件車禍發生之原因力，及告訴人因車禍而受傷之情
    形，和本件車禍發生後雙方尚未達成民事和解等一切情狀，
    於法定刑六月以下有期徒刑、拘役或銀元五百元之範圍內，
    量處被告拘役四十日，如易科罰金，以新臺幣一千元折算一
    日。核符前述憲法比例原則及平等原則之要求，原審刑罰裁
    量權之行使實無違法不當之處，量刑尚屬妥適。故可認本件
    之上訴人之上訴意旨並無理由。綜上所述，本件上訴意旨既
    無理由，原判決又無違法或不當之處，依法應予駁回。
據上論斷，應依刑事訴訟法第四百五十五條之一第一項、第三項
、第三百六十四條、第三百六十八條、第三百七十三條，判決如
主文。
本案經檢察官何治蕙到庭執行職務。
中    華    民    國    97    年    6     月    30    日
                        臺灣桃園地方法院刑事第十庭
                            審判長法  官  江  德  民
                                  法  官  蘇  昌  澤
                                  法  官  林  家  賢
上正本證明與原本相符。
不得上訴。
                                  書記官  常  毓  生
中    華    民    國    97    年    7     月    1     日
附錄本判決論罪科刑法條：
刑法第二百八十四條第一項：
因過失傷害人者，處六月以下有期徒刑、拘役或五百元以下罰金
，致重傷者，處一年以下有期徒刑、拘役或五百元以下罰金。


司法院資訊處製作；財團法人民間司法改革基金會備份。
